---
title: "R语言EDA 钻石数据练习"
output: html_document
---

1. 
# Create a histogram of diamond prices.
# Facet the histogram by diamond color
# and use cut to color the histogram bars.
# the plot is something like that http://i.imgur.com/b5xyrOu.jpg

```{r }
Sys.setlocale('LC_ALL','C')
library(ggplot2)


#颜色填充映射那儿需要使用aes fill，如果是体积的东西，比如直方图这种东西，
# 如果是线或者点，那就用color=
ggplot(data = diamonds,aes(x=price))+geom_histogram(aes(fill=cut))+facet_wrap(~color) #+scale_color_manual(values=c("#CC6666","#7777DD"))



```
2
# Create a scatterplot of diamond price vs.
# table and color the points by the cut of
# the diamond.

# The plot should look something like this.
# http://i.imgur.com/rQF9jQr.jpg
```{r}
ggplot(data=diamonds,aes(y= price,x=table))+geom_point(aes(color=cut))

#问范围就想到四分位数，大部分数据是在四分卫据内
summary(subset(diamonds,cut=="Ideal")$table)
summary(subset(diamonds,cut=="Premium")$table)


```
3.三是目测进行查看大概的范围。
4.   todo 这个真的比较有意思，好用。
# Create a scatterplot of diamond price vs.
# volume (x * y * z) and color the points by
# the clarity of diamonds. Use scale on the y-axis
# to take the log10 of price. You should also
# 这一点需要怎么去做呢。
# omit the top 1% of diamond volumes from the plot.

# Note: Volume is a very rough approximation of
# a diamond's actual volume.

# The plot should look something like this.
# http://i.imgur.com/excUpea.jpg
```{r}

library(dplyr )
# 1.这儿有常规这样赋值的方法。还有使用with的方法
# diamonds$volume = diamonds$*......常规
diamonds$volume =diamonds$x*diamonds$y*diamonds$z
diamonds_clean <- diamonds %>% filter(diamonds$volume!=0)

# 2.with(diamonds,volume=diamonds$x*diamonds$y*diamonds$z)
diamonds <-transform(diamonds,volume=x*y*z)


#正确的答案。
test <- ggplot(aes(x=volume,y=price),data=subset(diamonds,volume <= quantile(volume,.9)))
test + geom_point(aes(color=clarity))+scale_x_log10()+xlim(0,500)+
  scale_color_brewer(type="div")





#下面的都是自己的尝试
ggplot(data=diamonds_clean,aes(y=price,x=volume))+geom_point(aes(color=clarity))+scale_y_log10()+scale_x_continuous()+xlim(0,500)+
  geom_line(stat = 'summary', fun.y = quantile,fun.args =list(probs = .9),linetype=2)   #可以是点图，可以是折线图，这些都是剋的。


ggplot(data=diamonds_clean,aes(y=price,x=volume))+scale_y_log10()+scale_x_continuous()+xlim(0,500)+geom_line(aes(color=clarity),stat = 'summary', fun.y = quantile,fun.args =list(probs = .9))   #可以是点图，可以是折线图，这些都是剋的。







```
5.  新建友谊的比例。
#许多有趣的变量是从另外两个或更多的变量派生出来的。
#例如，我们可能想知道一个人的网络在多大程度上
#用户主动发起的Facebook等服务。两用户
#拥有相同的学位（或朋友数量）可能非常
#如果其中一个启动了
#服务，而另一个发起的非常少。所以它可能是
#考虑到现有友谊中
#用户已启动。这可能是一个很好的预测如何活跃
#将用户与同龄人或其他特征进行比较，例如
#个性（即，此人是否外向？）.
#您的任务是创建一个名为“prop_initiated”的新变量
#在伪Facebook数据集中。变量应包含
#用户发起的友谊的比例。
#此编程任务将自动分级。
```{r}

pf <- read.delim('pseudo_facebook.tsv')
# the rate of the friendship_initiated
# 1. set new column can use two method
# 1  如果问题是研究相同年龄段的人中哪些是 比较活跃的 ，特指 init friend比例比较大的人。
# in the dead end,three variables 
pf$prop_initiated <-pf$friendships_initiated/pf$friend_count

# pf$friendships_initiated/pf$friend_count
# pf <- transform(pf,)
pf$year_joined <-floor(  2014 - pf$tenure/365) #这个是向上取整，2013.dx=2014这样算的
pf$year_joined.bucket  <- cut(pf$year_joined,breaks = c(2004,2009,2011,2012,2014))



ggplot(data=subset(pf,!is.na(year_joined.bucket)),aes(x=friend_count,y=prop_initiated))+geom_line(aes(color=year_joined.bucket))+xlim(0,25) +ylim(0,5)  #+geom_jitter() 
# 可以看到初始化的这个，时间段在最前的发起的朋友是最多的。



ggplot(data=subset(pf,!is.na(year_joined.bucket)),aes(x=tenure,y=prop_initiated))+geom_point() #+geom_jitter() 


ggplot(aes(x=tenure,y=friendships_initiated/friend_count),data=pf)+geom_line(stat = 'summary',fun.y=median,aes(color=year_joined.bucket)) 
  #+scale_y_continuous(limits=c(0,0.8),breaks=seq(0,.8,.25))



```
6.
中位数比例，这个又是什么东西啊。
# Create a line graph of the median proportion of
# friendships initiated ('prop_initiated') vs.
# tenure and color the line segment by
# year_joined.bucket.
# Recall, we created year_joined.bucket in Lesson 5
# by first creating year_joined from the variable tenure.
# Then, we used the cut function on year_joined to create
# four bins or cohorts of users.
# (2004, 2009]
# (2009, 2011]
# (2011, 2012]
# (2012, 2014]
# The plot should look something like this.
# http://i.imgur.com/vNjPtDh.jpg
# OR this
# http://i.imgur.com/IBN1ufQ.jpg
```{r}

pf$prop_initiated <-pf$friendships_initiated/pf$friend_count


ggplot(data=subset(pf,prop_initiated!=0),aes(x=tenure,y=prop_initiated))+geom_line(stat="summary",fun.y=median,aes(color=year_joined.bucket))
#+scale_y_continuous(limits = c(0,0.8),breaks=seq(0,.8,.25))


```
7.平滑化这个图，我会感恩，我会喜欢你


```{r}
pf$prop_initiated <-pf$friendships_initiated/pf$friend_count

ggplot(data=subset(pf,prop_initiated!=0),aes(x=tenure,y=prop_initiated))+geom_smooth(stat="summary",fun.y=mean,aes(color=year_joined.bucket))#+geom_smooth( stat = 'summary', fun.y = mean)



#用这个分类，并且汇总显示他们的平均值。
table(pf$year_joined.bucket)


```

8. 找到各个分组里面的均值，并且进行比较，直接用数字sumarry来进行比较吗。
9. 是看图
```{r}
# 大家都不喜欢白癜风。
summary(subset(pf,year_joined.bucket=="(2004,2009]")$friendships_initiated)



```
10
```{r}
ggplot(data=diamonds,aes(y= price/carat,x=cut))+geom_point(aes(color=color))+scale_color_brewer(type = 'div')+facet_wrap(~clarity)# faceted by clarity

# 添加了随机扰动后的情况, sandiantu duidie de 
ggplot(data=diamonds,aes(y= price/carat,x=cut))+geom_point(aes(color=color),position =”jitter"))+scale_color_brewer(type = 'div')+facet_wrap(~clarity)# faceted by clarity


```





